臺灣基隆地方法院民事裁定  
111年度監宣字第113號
聲   請   人  許□□

受監護宣告人  許○○

上列聲請人聲請處分受監護宣告人之財產事件，本院裁定如下：
　　主　　文
准聲請人代為處分受監護宣告人許○○（女、民國00年0月00日生
、身分證統一編號：Z000000000號）所有如附表所示之不動產。
聲請費用由受監護宣告人許○○負擔。
    理    由
一、聲請意旨略以：聲請人為受監護宣告人許○○之監護人，茲因
    受監護宣告人所有如附表示之不動產位於台中，屋齡30幾年
    ，現無人居住，亦未出租，惟仍需支付大廈管理費、稅金等
    ，且亦需定期前往管理，而受監護宣告人自110年迄今已花
    費約新臺幣（下同）150萬元之醫療照護費用，每月並需花
    費35,000元之養護費用，故擬將上開不動產出售，所得款項
    用於照顧受監護宣告人所需，且受監護宣告人其餘兄弟姐妹
    亦均同意本件聲請，為此爰依民法第1101條第2項第1款之規
    定，聲請裁定准予處分受監護宣告人所有如附表所示之不動
    產等語。
二、按監護人對於受監護人之財產，非為受監護人之利益，不得
    使用、代為或同意處分；監護人代理受監護人購置或處分不
    動產行為，非經法院許可，不生效力；上開規定於成年人之
    監護準用之，民法第1101條第1項、同條第2項第1款及第111
    3條分別定有明文。
三、查聲請人上開主張，業據其提出戶籍謄本、土地、建物登記
    第一類謄本、基隆市私立長青老人養護中心機構入住證明書
    、受監護宣告人其餘兄弟姐妹出具之同意書等件為證，並經
    本院依職權調閱本院110年度監宣字第139號裁定卷宗核閱無
    訛，自堪信聲請人之主張為真實。本院審酌受監護宣告人因
    無法自理生活，確有照護費用支出之必要，雖其尚有近130
    萬元之存款，惟其每月需固定支出照護費用及其餘生活費用
    等至少35,000元，每年開銷約40多萬元，故其存款顯不足以
    長期支應每月所需支出費用，且其所有如附表所示之不動產
    已長期閒置未有收益，然仍需支出管理費、稅金等負擔，現
    有第三人願意購買前揭不動產，不僅可節省上開管理費等支
    出，出售之金額亦可用補足長期照護受監護宣告人所需之費
    用，故為受監護宣告人之利益，確有處分前揭不動產之必要
    。從而，聲請人聲請本院許可其代理處分受監護宣告人如附
    表所示之不動產，核與受監護宣告人之利益相符，依法即無
    不合，應予准許。
四、末按監護人應以善良管理人之注意，執行監護職務。又監護
    人於執行監護職務時，因故意或過失，致生損害於受監護宣
    告之人者，應負賠償之責。再法院於必要時，得命監護人提
    出監護事務之報告、財產清冊或結算書，檢查監護事務或受
    監護宣告之人之財產狀況，民法第1113條準用同法第1100條
    、第1109條第1項、第1103條第2項規定均有明示，則本件聲
    請人即監護人代為處分受監護宣告人之不動產，就處分之財
    產應妥適管理及使用，併予敘明。
五、依家事事件法第164條第2項，裁定如主文。
中　　華　　民　　國　　111 　年　　10　　月　　6 　　日
                   家事法庭法  官　王美婷  
以上正本係照原本作成。
如對本裁定抗告須於裁定送達後10日內向本院提出抗告狀。
中　　華　　民　　國　　111 　年　　10　　月　　6 　　日
                           書記官　施鴻均
附表：
編號 種類           土地、建物坐落 面積（平方公尺 權利範圍    1 土地 台中市○區○○○○段000000000地號 397 10000分之316 2 建物 台中市○區○○○○段000000000○號 （門牌號碼：台中市○○街00號5樓） 總面積56.36 附屬建物：陽台4.62 花台3.55 1分之1